# 合并报表未实现内部交易损益对少数股东权益和少数股东损益的影响

提问人：叶子 19921992 时间：2020-01-02 17:04:20
问题一：甲为乙的母公司，甲占有乙80%股权，甲将存货高价销售给乙（存货成本 80 万，收入 100 万），乙作为管理用固定资产入账（不考虑所得税的影响），乙公司个别财务报表上会多计提折旧（比如固定资产按 5 年计提折旧，净残值为 0 ，个别财务报表要多计提 4 万的折旧），乙当年实现净利润 1000 万，在合并报表上编制权益和损益的抵消分录时少数股东权益和损益的计算都以扣减了多计提折旧 4 万实现的净利润 1000 万为基础（因为长期股权投资和投资收益最终都会抵消，只考虑对少数股东的影响），之后合并财务报表上会做（借：固定资产-累计折旧 4 万贷：管理费用 4 万）的调整分录 觉得这笔调整分录应该是影响子公司的净利润的，那么就会影响到子公司的少数股东权益损益，为什么合并报表上不用做（借：少数股东损益 4 万*20%=0.8万 贷：少数股东权益 0.8万 ）
问题二：子公司乙将账面价值 80 万的固定资产以 100 万出售给母公司甲，固定资产按 5 年计提折旧，净残值为 0 ，母公司甲持有子公司乙80%的股权，不考虑所得税的影响，子公司当年实现净利润 1000 万，在做（借：少数股东权益 贷：少数股东损益）是按照 20 20%来计算 还是按照（20-20/5）20%来计算 十分谢谢您的解答

回答人：chenyiwei
1 、最终该笔内部交易损益通过折旧计提实现后，最终结果是体现为少数股东和母公司股东之间的一项利益转移，少数股东损益和权益最终确实是减少的。
2 、按照20*20%来计算，后续通过该资产在母公司计提折旧实现该项内部交易损益的影响也不再在母公司股东和恶少数股东之间调整。

提问人：c2003l 时间：2020-01-03 15:04:55
借贵帖问题，继续请教陈版，第二个问题，母公司通过计提折旧实现了部分内部交易损益，子公司如果不按照已实现损益恢复少数股东损益及权益，那相当于少数股东损益及权益少计一块？我记得以前陈版答复过类似问题，实现后是恢复的。请陈版明示

回答人：chenyiwei
应该要恢复少数股东损益和少数股东权益。感谢补充。